【裁判字號】    96,易,4052
【裁判日期】    970128
【裁判案由】    毒品危害防制條例
【裁判全文】
臺灣高雄地方法院刑事判決              96年度訴字第5366號
公  訴  人  臺灣高雄地方法院檢察署檢察官
被      告  乙○○
上列被告因毒品危害防制條例案件，經檢察官提起公訴（96年度
毒偵字第9060號、96年度毒偵字第10673 號），本院合議庭裁定
改行簡式審判程序，判決如下：
    主  文
乙○○犯施用第一級毒品罪，累犯，處有期徒刑玖月；又犯施用
第二級毒品罪共貳罪，均累犯，各處有期徒刑陸月。應執行有期
徒刑壹年陸月。
    事  實
一、乙○○前因施用毒品案件，經本院93年毒聲字第1685號裁定
    送觀察、勒戒後，因無繼續施用傾向，於93年9 月16日執行
    完畢釋放，並經臺灣高雄地方法院檢察署檢察官以93年毒偵
    字第4854號為不起訴處分確定。復於93年間因違反槍砲彈藥
    刀械管制條例、竊盜等案件，分別經本院93年度訴字第2675
     號 、93年度簡字地6245號判處有期徒刑1 年2 月併科罰金
    新臺幣（下同）5 萬元，及有期徒刑6 月確定，2 罪經本院
    94年度聲字第2536號定應執行有期徒刑1 年6 月，併科罰金
    5 萬元確定，甫於95年8 月7 日縮刑期滿執行完畢。詎仍不
    知悔改，於前述觀察、勒戒處分執行完畢釋放後5 年內，復
    分別基於施用第一級毒品海洛因及第二級毒品甲基安非他命
    之犯意，為下列行為：
    (一)於96年10月2 日下午4 時許，在高雄市○○區○○路土地
    廟旁，以將海洛因摻入香菸內點燃吸食之方式，施用第一級
    毒品海洛因1 次。(二)另於同年月3 日下午4 時許，在高雄市
    前鎮區○○路36巷11號5 樓住處內，以將第二級毒品甲基安
    非他命置於鋁箔紙點火燒烤吸食煙氣之方式，施用第二級毒
    品甲基安非他命1 次。嗣於同年月4 日下午1 時20分許，為
    警在其高雄市○鎮區○○路36巷11號5 樓住處內搜索，並扣
    得空夾鍊袋2 只，再經其同意採集尿液送驗後，呈嗎啡及甲
    基安非他命陽性反應，始悉上情。(三)復於96年11月8 日下午
    4 時時回溯24小時內某時，在不詳地點，以將第二級毒品甲
    基安非他命置於鋁箔紙上，並點火燒烤吸食煙霧氣體之方式
    ，施用第二級毒品甲基安非他命1 次，嗣經前往臺灣高雄地
    方法院檢察署接受檢察官偵訊，經檢察官當庭命採尿送驗結
    果，呈甲基安非他命陽性反應，查悉上情。
二、案經高雄市政府警察局小港分局報告臺灣高雄地方法院檢察
    署檢察官偵查及臺灣高雄地方法院檢察署檢察官自動檢舉簽
    分偵查起訴。
    理  由
一、本件被告所犯係死刑、無期徒刑、最輕本刑為3 年以上有期
    徒刑以外之罪，其於準備程序中就被訴事實為有罪之陳述，
    經法官告知簡式審判程序之旨，並聽取公訴人及被告之意見
    後，經本院依刑事訴訟法第273 條之1 第1 項之規定，裁定
    由受命法官獨任進行簡式審判程序。又本件卷內之物證、書
    證等證據，依同法第273 條之2 規定，不受第159 條第1 項
    關於傳聞法則規定之限制，依法均有證據能力，合先敘明。
二、訊據被告乙○○對於上揭犯行業於本院審理時供承不諱，且
    其經採集尿液經送驗結果，呈施用海洛因及甲基安非他命後
    代謝而出之嗎啡及甲基安非他命陽性反應，有高雄市立凱旋
    醫院96年10月15日濫用藥物尿液檢驗報告（檢體編號J-390
    號）、台灣檢驗科技股份有限公司96年11月20日KH2007B000
    00 00 濫用藥物尿液檢驗報告、臺灣高雄地方法院檢察署被
    告尿液檢體監管紀錄表各1 紙附卷可參，足認被告上開自白
    與事實相符，自可採為認定事實之證據。又被告有事實欄所
    載經觀察、勒戒執行完畢之情，有卷附臺灣高等法院被告前
    案紀錄表1 份可按。從而，被告於觀察、勒戒執行完畢釋放
    後，5 年內再犯本件施用毒品犯行，洵堪認定，本件事證明
    確，自應依法論科。
三、查海洛因、甲基安非他命分別屬毒品危害防制條例第2 條第
    2 項所稱之第一級、第二級毒品，不得持有、施用。核被告
    所為，係犯毒品危害防制條例第10條第1 項、第2 項之施用
    第一級、第二級毒品罪。被告施用毒品前後持有該毒品之低
    度行為，應被其施用毒品之高度行為所吸收，均不另論罪。
    其所犯1 次施用第一級毒品犯行及2 次施用第二級毒品犯行
    ，犯意個別，行為互殊，應予分論併罰。又被告於93年間，
    因違反槍砲彈藥刀械管制條例、竊盜等案件，經本院分別判
    處有期徒刑1 年2 月併科罰金新臺幣（下同）5 萬元、6 月
    確定，2 罪經本院94年度聲字第2536號定應執行刑1 年6 月
    ，併科罰金5 萬元確定，甫於95年8 月7 日縮刑期滿執行完
    畢等情，有臺灣高等法院被告前案紀錄表1 紙在卷可參，其
    於有期徒刑執行完畢後5 年內，故意再犯本件有期徒刑以上
    之罪，均為累犯，皆應依刑法第47條第1 項之規定，加重其
    刑。爰審酌被告雖經觀察、勒戒程序，仍未能徹底戒絕毒癮
    顯見其戒絕毒癮意志不堅，無視於毒品對於社會及家庭隱藏
    之危險，惟念其施用毒品係對己身殘害，並未造成他人具體
    實害，且於犯後坦承犯行，態度尚稱良好等一切情狀，分別
    量處如主文所示之刑，並定應執行刑。扣案空夾鏈袋2 只，
    雖屬被告所有，然並無證據足資證明該等扣案物與被告所犯
    本件施用毒品犯行有直接相關，亦未經聲請人聲請宣告沒收
    ，爰不為沒收之諭知，附此敘明。
據上論斷，應依刑事訴訟法第273 條之1 第1 項、第299 條第1
項前段，毒品危害防制條例第10條第1 項、第2 項，刑法第11條
、第47條第1 項、第51條第5 款，判決如主文。
本案經檢察官甲○○到庭執行職務。
中    華    民    國    97    年    1     月    28    日
                       刑事第十一庭  法  官  黃繼瑜
以上正本證明與原本無異。
如不服本判決應於收受本判決後10日內向本院提出上訴書狀，並
應敘述具體理由，如未敘述上訴理由者，應於上訴期間屆滿後20
日內補提理由書狀於本院（均須按他造當事人之人數附繕本）「
切勿逕送上級法院」。
中    華    民    國    97    年    1     月    28     日
                                     書記官  曾小玲
附錄本件論罪科刑之法條：
毒品危害防制條例第10條
施用第一級毒品者，處6 月以上5 年以下有期徒刑。
施用第二級毒品者，處3 年以下有期徒刑。


司法院資訊處製作；財團法人民間司法改革基金會備份。
